<?xml version='1.0' encoding='utf-8'?>
<verb default="palataigh" disambig="">
  <verbalNoun default="palatú" />
  <verbalAdjective default="palataithe" />
  <tenseForm default="palataigh" tense="Past" dependency="Indep" person="Base" />
  <tenseForm default="palataíomar" tense="Past" dependency="Indep" person="Pl1" />
  <tenseForm default="palataíodar" tense="Past" dependency="Indep" person="Pl3" />
  <tenseForm default="palataíodh" tense="Past" dependency="Indep" person="Auto" />
  <tenseForm default="palataigh" tense="Past" dependency="Dep" person="Base" />
  <tenseForm default="palataíomar" tense="Past" dependency="Dep" person="Pl1" />
  <tenseForm default="palataíodar" tense="Past" dependency="Dep" person="Pl3" />
  <tenseForm default="palataíodh" tense="Past" dependency="Dep" person="Auto" />
  <tenseForm default="palataíodh" tense="PastCont" dependency="Indep" person="Base" />
  <tenseForm default="palataínn" tense="PastCont" dependency="Indep" person="Sg1" />
  <tenseForm default="palataíteá" tense="PastCont" dependency="Indep" person="Sg2" />
  <tenseForm default="palataímis" tense="PastCont" dependency="Indep" person="Pl1" />
  <tenseForm default="palataídís" tense="PastCont" dependency="Indep" person="Pl3" />
  <tenseForm default="palataítí" tense="PastCont" dependency="Indep" person="Auto" />
  <tenseForm default="palataíodh" tense="PastCont" dependency="Dep" person="Base" />
  <tenseForm default="palataínn" tense="PastCont" dependency="Dep" person="Sg1" />
  <tenseForm default="palataíteá" tense="PastCont" dependency="Dep" person="Sg2" />
  <tenseForm default="palataímis" tense="PastCont" dependency="Dep" person="Pl1" />
  <tenseForm default="palataídís" tense="PastCont" dependency="Dep" person="Pl3" />
  <tenseForm default="palataítí" tense="PastCont" dependency="Dep" person="Auto" />
  <tenseForm default="palataíonn" tense="PresCont" dependency="Indep" person="Base" />
  <tenseForm default="palataím" tense="PresCont" dependency="Indep" person="Sg1" />
  <tenseForm default="palataímid" tense="PresCont" dependency="Indep" person="Pl1" />
  <tenseForm default="palataítear" tense="PresCont" dependency="Indep" person="Auto" />
  <tenseForm default="palataíonn" tense="PresCont" dependency="Dep" person="Base" />
  <tenseForm default="palataím" tense="PresCont" dependency="Dep" person="Sg1" />
  <tenseForm default="palataímid" tense="PresCont" dependency="Dep" person="Pl1" />
  <tenseForm default="palataítear" tense="PresCont" dependency="Dep" person="Auto" />
  <tenseForm default="palatóidh" tense="Fut" dependency="Indep" person="Base" />
  <tenseForm default="palatóimid" tense="Fut" dependency="Indep" person="Pl1" />
  <tenseForm default="palatófar" tense="Fut" dependency="Indep" person="Auto" />
  <tenseForm default="palatóidh" tense="Fut" dependency="Dep" person="Base" />
  <tenseForm default="palatóimid" tense="Fut" dependency="Dep" person="Pl1" />
  <tenseForm default="palatófar" tense="Fut" dependency="Dep" person="Auto" />
  <tenseForm default="palatódh" tense="Cond" dependency="Indep" person="Base" />
  <tenseForm default="palatóinn" tense="Cond" dependency="Indep" person="Sg1" />
  <tenseForm default="palatófá" tense="Cond" dependency="Indep" person="Sg2" />
  <tenseForm default="palatóimis" tense="Cond" dependency="Indep" person="Pl1" />
  <tenseForm default="palatóidís" tense="Cond" dependency="Indep" person="Pl3" />
  <tenseForm default="palatófaí" tense="Cond" dependency="Indep" person="Auto" />
  <tenseForm default="palatódh" tense="Cond" dependency="Dep" person="Base" />
  <tenseForm default="palatóinn" tense="Cond" dependency="Dep" person="Sg1" />
  <tenseForm default="palatófá" tense="Cond" dependency="Dep" person="Sg2" />
  <tenseForm default="palatóimis" tense="Cond" dependency="Dep" person="Pl1" />
  <tenseForm default="palatóidís" tense="Cond" dependency="Dep" person="Pl3" />
  <tenseForm default="palatófaí" tense="Cond" dependency="Dep" person="Auto" />
  <moodForm default="palataíodh" mood="Imper" person="Base" />
  <moodForm default="palataím" mood="Imper" person="Sg1" />
  <moodForm default="palataigh" mood="Imper" person="Sg2" />
  <moodForm default="palataímis" mood="Imper" person="Pl1" />
  <moodForm default="palataígí" mood="Imper" person="Pl2" />
  <moodForm default="palataídís" mood="Imper" person="Pl3" />
  <moodForm default="palataítear" mood="Imper" person="Auto" />
  <moodForm default="palataí" mood="Subj" person="Base" />
  <moodForm default="palataímid" mood="Subj" person="Pl1" />
  <moodForm default="palataítear" mood="Subj" person="Auto" />
</verb>
